最高法院刑事判決　　　　　　　　　　　　　　　　八十八年度台上字第九一一號
　　上訴人　台灣高等法院檢察署檢察官
　　被　告　甲○○
右上訴人因被告違反毒品危害防制條例案件，不服台灣高等法院中華民國八十六年四
月二十二日第二審判決（八十六年度上訴字第九六○號，起訴案號：台灣桃園地方法
院檢察署八十五年度偵字第一九六八號），提起上訴，本院判決如左：
    主  文
原判決關於甲○○轉讓禁藥部分撤銷，發回台灣高等法院。
    理  由
本件原判決維持第一審法院變更檢察官起訴被告甲○○非法販賣安非他命給綽號「阿
文」，涉犯麻醉藥品管理條例第十三條之一第二項第一款罪名，改論被告連續明知為
禁藥而轉讓罪刑之判決，駁回檢察官在第二審對此部分之上訴，固非無見。惟查：(一)
、被告於被查獲之初，在警訊供認：「於今天（三十一日）上午約九時，有一名綽號
叫阿文的男子，到怡東賓館五一一室向我購買一包安非他命，現金新台幣（下同）三
千元；我以一萬元買八公克的安非他命，共把八公克的安非他命分成八小包。」（見
警卷第四頁正面），於第一審法院供稱：「查獲之安非他命係至中壢保齡球館買，由
我進去買。」（見一審卷第三七頁）。證人即警員江郎敏證稱：「在怡東賓館五一一
室查獲甲○○身上有三千元，甲○○稱係販賣安非他命所得，已賣了一包，甲○○並
未說三千元是向阿文借的」（見一審卷第二二頁），證人黃金郎（即原審共同被告）
亦證稱：「出事後，甲○○告訴我，在賓館當天，阿文有來。」（見一審卷第三七頁
），且有在怡東賓館五一一室查獲之安非他命七小包、接縫式塑膠袋十個、現款三千
元扣案可證。被告對於販賣安非他命之自白，且有上引補強證據，足資佐證，原判決
對於上述不利被告之資料，未為審酌，亦未在理由內明不採之理由，遽予維持第一
審關於被告販賣部分不成立犯罪之論斷，自有判決不備理由之違法。(二)、被告於警訊
供稱：以一萬元買八公克的安非他命，共把八公克的安非他命分成八小包（見偵查卷
第四頁正面），又稱：八小包重量約相等（見一審卷第三七頁背面），則依該供述以
觀，一小包之安非他命買進之價格，應為一千二百五十元，而其出售給阿文之價格為
一包三千元，販賣之價格高於買進之價格，顯有營利之意圖，原判決認定被告係無償
轉讓禁藥給「阿文」，自與上引卷內資料不符，而有證據上理由矛盾之違法。上訴意
旨執以指摘原判決此部分違法，非無理由，應認原判決關於甲○○轉讓禁藥部分，有
撤銷發回更審之原因。
據上論結，應依刑事訴訟法第三百九十七條、第四百零一條，判決如主文。
中      華      民      國    八十八    年      二      月    二十六    日
                              最高法院刑事第一庭
                                  審判長法官  施  文  仁
                                        法官  陳  炳  煌
                                        法官  張  淳  淙
                                        法官  林  錦  芳
                                        法官  莊  登  照
      右正本證明與原本無異
                                              書  記  官
中      華      民      國    八十八    年      三      月      二      日
